# 求助陈版主，投入法产出法完工百分比法

提问人：liuweisheng 时间：2023-10-19 10:57:49
投入法产出法完工百分比法在实际操作中有何异同，谢谢版主解惑。

回答人：chenyiwei
“完工百分比法”是 2006 版的收入、建造合同准则下的提法，在新收入准则下表述为“履约进度”，不再使用“完工百分比”的提法。
产出法和投入法则是在一段时间确认收入的前提下，用于衡量履约进度的两种不同的具体操作方式。
在原收入和建造合同准则下，衡量完工百分比可以有三种方法：累计实际发生的合同成本占合同预计总成本的比例；已经完成的合同工作量占合同预计总工作量的比例；实际测定的完工进度。其中第二项、第三项类似于产出法，第一项类似于投入法。